【裁判字號】    92,自,151
【裁判日期】    920530
【裁判案由】    違反動產擔保交易法
【裁判全文】
臺灣臺中地方法院刑事判決                          九十二年度自字第一五一號
    自  訴  人  晉溢輪業有限公司
    代  表  人  丙○○
    被      告  乙○○
右列被告因違反動產擔保交易法案件，經自訴人提起自訴，本院判決如左：
    主  文
乙○○動產擔保交易之債務人，意圖不法之利益，將標的物移轉，致生損害於債權人
，處拘役參拾日，如易科罰金，以參佰元折算壹日。緩刑貳年。
    事  實
一、乙○○於民國九十一年七月十一日至設於臺中市○○○街四十二號一樓之晉溢輪
    業有限公司（下稱晉溢公司），以分期付款附條件買賣之方式，購買車牌號碼Ｇ
    ＷＥ─九一六號三陽牌重型機車一輛，為動產擔保交易之債務人，約定除自備款
    新臺幣（下同）二千元外，其餘分期總價金為四萬二千七百二十元，分十二期給
    付，即自九十一年八月二十日起至九十二年七月二十日止，於每月二十日應付三
    千五百六十元，並約定機車應存放於臺中市○○○○街二十九號乙○○住處，在
    價金未付清之前，機車所有權仍屬於出賣人所有，買受人僅得依約占有使用，不
    得任意遷移、出賣、出質、移轉、抵押或為其他處分。詎乙○○意圖不法之利益
    ，於支付自備款二千元而取得機車後，即未再繼續繳納任何款項，且於九十年七
    月間未居住在前開機車約定停放處所，並任意將機車移轉予簽約時之連帶保證人
    甲○○處理，致晉溢公司追索無著受有損害。
二、案經晉溢公司向本院提起自訴。
    理  由
一、訊據被告乙○○於本院審理時固坦承其繳納自備款取得機車後即未再繼續繳納任
    何款項，且於九十年七月間未居住在前開機車約定停放處所，並將機車移轉予簽
    約時之連帶保證人甲○○處理之事實，惟其矢口否認觸犯動產擔保交易法第三十
    八條之罪，辯稱：甲○○告訴伊他缺錢，並願意繳納分期付款之錢，所以伊才交
    付該機車給他出售云云。經查右揭事實，業經自訴人晉溢公司代表人丙○○於本
    院審理時指述：甲○○並未繳納機車款項，且晉溢公司完全不知道甲○○要代被
    告繳款之事，亦不知道該機車目前之下落等語綦詳，並有附條件買賣契約書、行
    車執照、催告之存證信函及退回之信封（上均影本）等各一份附卷足憑。被告身
    為動產擔保交易之債務人，其自有負按時繳納分期付款之義務，但其竟於支付自
    備款取得機車後，即未再繼續繳納任何款項，且未居住在契約所約定之機車停放
    處所，又在未通知自訴人之情況下，任意將該機車移轉給甲○○處理，致機車目
    前不知去向，堪認被告有不法利益之意圖甚為明顯。是被告前開所辯，顯係卸責
    之詞，不足採信。被告之犯行堪以認定，應依法論科。
二、核被告所為，係犯動產擔保交易法第三十八條動產擔保交易之債務人，意圖不法
    之利益，將標的物移轉，致生損害於債權人罪。爰審酌被告於繳納自備款二千元
    而取得機車後，即未再繼續繳納任何款項，且任意將機車移轉予他人處理，致自
    訴人追索無著，所受損害不輕，且被告犯後猶飾詞圖卸，態度非佳，惟念及被告
    已與自訴人達成和解（有和解書一份在卷足憑），可認尚具悔意等一切情狀，量
    處如主文所示之刑示懲，並諭知易科罰金之折算標準。末查被告前未曾受有期徒
    刑以上刑之宣告，有臺灣高等法院被告全國前案紀錄表在卷可按，被告一時失慮
    ，致罹本件刑章，犯後已與自訴人達成和解，其經此次刑之宣告教訓後，當知所
    警惕而無再犯之虞，本院綜核各情，認所宣告之刑，以暫不執行為適當，故併予
    宣告緩刑二年，以啟自新。
據上論斷，應依刑事訴訟法第三百四十三條、第二百九十九條第一項前段，動產擔保
交易法第三十八條，刑法第十一條前段、第四十一條第一項前段、第七十四條第一款
，罰金罰鍰提高標準條例第一條前段、第二條，判決如主文。
中      華      民      國    九十二    年      五      月     三十    日
                                臺灣臺中地方法院刑事第四庭
                                        法  官 張靜琪
右正本證明與原本無異。
如不服本判決，應於判決送達後十日內向本院提出上訴狀，上訴於臺灣高等法院臺中
分院( 須附繕本 )。
                                        書記官
中      華      民      國    九十二    年      五      月     三十     日
附錄本案論罪科刑法條全文
動產擔保交易法第三十八條
動產擔保交易之債務人，意圖不法之利益，將標的物遷移、出賣、出質、移轉、抵押
或為其他處分，致生損害於債權人者，處三年以下有期徒刑、拘役或科或併科六千元
以下之罰金。


司法院資訊處製作；財團法人民間司法改革基金會備份。
